【裁判字號】    99,審訴,203
【裁判日期】    990528
【裁判案由】    違反槍砲彈藥刀械管制條例
【裁判全文】
臺灣士林地方法院刑事判決             99年度審訴字第203號
公  訴  人  臺灣士林地方法院檢察署檢察官
被      告  甲○○
指定辯護人  本院公設辯護人林龍輝
上列被告因違反槍砲彈藥刀械管制條例案件，經檢察官提起公訴
（99年度偵字第1699號），本院判決如下：
    主  文
甲○○共同未經許可，持有可發射子彈具有殺傷力之改造手槍，
處有期徒刑年貳月，併科罰金新臺幣伍萬元，罰金如易服勞役
，以新臺幣貳仟元折算壹日。扣案如附表一「應沒收之物」欄所
示槍枝貳把及子彈肆顆，均沒收。
    事  實
一、甲○○明知可發射子彈具有殺傷力之改造手槍及具有殺傷力
    之子彈均屬違禁物，非經許可不得持有，緣宋毅夫（經本院
    另案判處罪刑）於民國97年12月間某日，向符永立取得如附
    表一所示具有殺傷力之改造手槍2 枝、子彈10顆及如附表二
    所示不具殺傷力之子彈等物品而無故持有之後，因王喜聖（
    經本院另案判處罪刑）向甲○○商借槍彈，甲○○乃與宋毅
    夫聯絡，並共同基於持有具殺傷力之改造手槍及子彈之犯意
    聯絡，於98年1 月5 日或6 日23時許，由宋毅夫將上開如附
    表一、二所示槍、彈等物置於黑色隨身包內後，甲○○再與
    宋毅夫共同持有該等槍彈，並一起將之攜往臺北市○○區○
    ○路2 段276 號由曹福堂（另經本院判處罪刑）經營之機車
    行，並由甲○○出面將該黑色隨身包（連同其內槍彈）交予
    曹福堂，由其代為保管並轉交予王喜聖，曹福堂乃將該黑色
    隨身包藏放在上開機車行櫃子內，另通知王喜聖後，王喜聖
    旋於98年1 月9 日21時許前往上址機車行，將該裝有前揭槍
    、彈之黑色隨身包攜回其位在臺北縣汐止市○○路78號15樓
    之3 住處藏放。嗣因員警查獲宋毅夫他案持有槍彈犯行，經
    宋毅夫供承上開機車行內藏有槍彈，員警乃於98年1 月10日
    14時許，持本院核發之搜索票前往曹福堂經營之上開機車行
    內搜索，因曹福堂、王喜聖均在現場，且均主動向警方供出
    上情，王喜聖並帶同警方前往其前開住處起出其藏放在房間
    內櫃子下方之如附表一、二所示之改造手槍及子彈等物品，
    始查悉上情。
二、案經臺灣士林地方法院檢察署檢察官自動檢舉偵查起訴。
    理  由
壹、犯罪事實之認定
一、證據能力之判斷：按刑事訴訟法有關傳聞法則及其例外規定
    （第159 條之1 至第159 條之5） ，如條文已明定得為證據
    者（如第159 條之1 第1 項），或依規定原則上有證據能力
    （如第159 條之1第2項），而當事人未抗辯其有例外否定證
    據能力之情形者，即無庸就其如何具有證據能力而為說明。
    又本院認定本案事實所引用如下之被告以外之人於審判外陳
    述，包括人證及文書證據等，並無證據證明係公務員違背法
    定程序所取得，且當事人於本院審判期日中對本院所引用之
    相關卷證，就證據能力均表示不爭執，迄至言詞辯論終結前
    未再聲明異議。又該等證據，亦無刑事訴訟法第159 條之4
    之顯有不可信之情況與不得作為證據之情形。本院審酌上開
    證據資料製作時之情況，尚無違法不當及證明力明顯過低之
    瑕疵，亦認為以之作為證據應屬適當，是依刑事訴訟法第15
    9 條至第159 條之5 規定，所引用之前開人證及文書證據，
    均有證據能力，合先敘明。
二、前揭犯罪事實，業據被告甲○○於本院準備程序及審理時坦
    承不諱（參見本院卷第21-1頁、第32-1頁），核與另案被告
    宋毅夫於警詢時、偵查中供稱曾與被告同至曹福堂經營之上
    開機車行，並將上開黑色隨身包交予曹福堂等語大致相符（
    參見98年度偵字第1363號卷第105 頁至第108 頁），復經證
    人曹福堂於警詢時、偵查中證稱：伊在經營之機車行內，取
    得被告與宋毅夫交付保管之上揭槍、彈，再通知王喜聖至機
    車行領取等語（參見同上偵卷第10頁至第15頁、第50頁至第
    52頁、第114 頁至第117 頁）、證人王喜聖於警詢時、偵查
    中證稱：伊於上揭時、地至曹福堂經營之機車行內取走裝有
    手槍之黑色袋子，該槍彈係向係其向甲○○所調借等語（參
    見同上偵卷第4 頁至第8 頁、第54頁至第56頁、第114 頁至
    第117 頁）明確在卷；此外，並有卷附臺北縣政府警察局金
    山分局搜索扣押筆錄、扣押物品目錄表、扣案物照片10幀等
    件可資佐證（附於同上偵卷第24頁至第26頁、第35頁至第38
    頁）；又扣案如附表一所示槍彈，經送內政部警政署刑事警
    察局以檢視法、性能檢驗法及試射法鑑驗後，結果詳如附表
    「鑑定結果」欄所示，亦有內政部警政署刑事警察局98年1
    月16日出具之刑鑑字第0980006069號鑑驗書1 份（含相片影
    本31張，附於偵卷第63頁至第83頁）附卷可考；再證人曹福
    堂、王喜聖、宋毅夫因寄藏本案之槍彈而遭本院判處罪刑，
    有本院98年度訴字第263 號、98年度訴字第136 號判決各乙
    份可考。綜上事證參互以析，足認被告之自白與事實相符，
    可以採信，本案事證至為明確，被告犯行堪予認定，應依法
    論科。
貳、論罪科刑：
一、查被告甲○○未經許可持有如附表一所示具有殺傷力之改造
    槍枝及子彈，核其所為，係犯槍砲彈藥刀械管制條例第8 條
    第4 項之未經許可持有可發射子彈具有殺傷力之改造手槍罪
    、同條例第12條第4 項之未經許可持有具有殺傷力之子彈罪
    。被告與宋毅夫間就上開犯行，有犯意聯絡及行為分擔，均
    為共同正犯，公訴意旨未論以共同正犯，核屬疏漏，併此指
    明。被告同一之持有行為同時觸犯前開2 罪名，為想像競合
    犯，應依刑法第55條前段之規定，從一重之持有可發射子彈
    具有殺傷力之改造手槍罪處斷。爰審酌被告無視於法律禁止
    而無故持有前揭具有殺傷力之改造手槍及子彈，顯見品行不
    佳，雖未查出該等槍彈曾遭持以從事犯罪行為，然被告犯行
    對於他人身體、生命之安全及社會治安，業已造成潛在之危
    險，惟考量被告於本院審理中坦承犯行、所持有之改造手槍
    、子彈數量非鉅、期間不長且係為陪同友人交付槍彈進而持
    有之犯罪動機、目的，並其生活狀況、智識程度等一切情狀
    ，量處如主文所示之刑，並就併科罰金部分，諭知易服勞役
    之折算標準，以示懲儆。
二、扣案如附表一編號1 、2 所示可發射子彈具有殺傷力之槍枝
    各1 把（含彈匣）及附表一編號3 、4 、5 之「應沒收之物
    欄」所示具有殺傷力之子彈合計4 顆（原合計扣得8 顆，於
    鑑驗過程中實際試射使用4 顆，尚餘4 顆），均屬違禁物，
    不問屬於犯人與否，應依刑法第38條第1 項第1 款之規定宣
    告沒收。至於扣案如附表一編號3 、4 、5 、6 、7 所示經
    鑑驗試射而擊發之子彈合計6 顆及附表二所示之物品，或原
    具殺傷力，然經擊發後已不具殺傷力，堪認並非槍砲彈藥刀
    械管制條例所管制之子彈，或經鑑驗證實原即不具殺傷力且
    與本案犯行無關，而均非屬違禁物，自毋庸諭知沒收，併此
    敘明。
據上論斷，應依刑事訴訟法第299 條第1 項前段，槍砲彈藥刀械
管制條例第8 條第4 項、第12條第4 項，刑法第11條前段、第28
條、第55條前段、第42條第3 項前段、第38條第1 項第1 款，判
決如主文。
本案經檢察官彭康凡到庭執行職務。
中    華    民    國    99    年    5     月    28    日
                  刑事第一庭審判長法  官  雷雯華
                                  法  官  王沛雷
                                  法  官  吳祚丞
以上正本證明與原本無異。
如不服本判決應於收受判決後10日內向本院提出上訴書狀，並應
敘述具體理由；其未敘述上訴理由者，應於上訴期間屆滿後20日
內向本院補提理由書（均須按他造當事人之人數附繕本）「切勿
逕送上級法院」。
                                  書記官  丁梅芬
中    華    民    國    99    年    5     月    28    日
附表一：
┌──┬─────────┬──────────────┬────┐
│編號│查獲物品名稱及數量│鑑定結果                    │應沒收  │
│    │                  │                            │之物    │
├──┼─────────┼──────────────┼────┤
│ 1  │手槍1 枝（含彈匣1 │認係改造手槍，由仿BERETTA 廠│同左槍枝│
│    │個，槍枝管制編號11│M9型半自動手槍製造之槍枝，換│1 枝    │
│    │00000000號）      │裝土造金屬槍管而成，擊發功能│        │
│    │                  │正常，可供擊發適用子彈使用，│        │
│    │                  │認具殺傷力。                │        │
├──┼─────────┼──────────────┼────┤
│ 2  │手槍1 枝（含彈匣1 │認係改造手槍，由仿BERETTA 廠│同左槍枝│
│    │個，槍枝管制編號11│92FS型半自動手槍製造之槍枝，│1 枝    │
│    │00000000號）      │換裝土造金屬槍管而成，擊發功│        │
│    │                  │能正常，可供擊發適用子彈使用│        │
│    │                  │，認具殺傷力。              │        │
├──┼─────────┼──────────────┼────┤
│ 3  │子彈4顆           │認均係口徑9mm 制式子彈，彈底│2顆     │
│    │                  │具撞擊痕跡，採樣2 顆試射，可│        │
│    │                  │擊發，認均具殺傷力。        │        │
├──┼─────────┼──────────────┼────┤
│ 4  │子彈2顆           │認均係非制式子彈，由金屬彈殼│1顆     │
│    │                  │組合直徑8.9 ±0.5mm 金屬彈頭│        │
│    │                  │而成，採樣1 顆試射，可擊發，│        │
│    │                  │認具殺傷力。                │        │
├──┼─────────┼──────────────┼────┤
│ 5  │子彈2顆           │認均係非制式子彈，由金屬彈殼│1顆     │
│    │                  │組合直徑7.9 ±0.5mm 金屬彈頭│        │
│    │                  │而成，採樣1 顆試射，可擊發，│        │
│    │                  │認具殺傷力。                │        │
├──┼─────────┼──────────────┼────┤
│ 6  │霰彈槍子彈1顆     │認係口徑12GAUGE 之制式霰彈，│無      │
│    │                  │經試射，可擊發，認具殺傷力。│        │
├──┼─────────┼──────────────┼────┤
│ 7  │霰彈槍子彈1顆     │認係口徑12GAUGE 之制式霰彈，│無      │
│    │                  │經試射，可擊發，認具殺傷力。│        │
└──┴─────────┴──────────────┴────┘
附表二：
┌──┬─────────┐
│編號│查獲物品名稱及數量│
├──┼─────────┤
│ 1  │直徑8.8 ±0.5mm 金│
│    │屬彈頭之非制式子彈│
│    │4顆               │
├──┼─────────┤
│ 2  │直徑8.9mm 金屬彈頭│
│    │之非制式子彈1 顆  │
├──┼─────────┤
│ 3  │直徑7.9mm 金屬彈頭│
│    │之非制式子彈2 顆  │
├──┼─────────┤
│ 4  │金屬槍管（內具阻鐵│
│    │）2支             │
├──┼─────────┤
│ 5  │口徑9 mm制式銅包衣│
│    │彈頭之半成品子彈1 │
│    │包                │
├──┼─────────┤
│ 6  │口徑0.22吋之建築工│
│    │業用彈之半成品子彈│
│    │1 包              │
└──┴─────────┘
附錄論罪科刑法條：
槍砲彈藥刀械管制條例第8條第4項
未經許可，持有、寄藏或意圖販賣而陳列第 1 項所列槍枝者，處
 3 年以上10 年以下有期徒刑，併科新臺幣 700 萬元以下罰金
。
槍砲彈藥刀械管制條例第12條第4項
未經許可，持有、寄藏或意圖販賣而陳列子彈者，處 5 年以下有
期徒刑，併科新台幣 300 萬元以下罰金。

司法院資訊處製作；財團法人民間司法改革基金會備份。
